臺灣高雄地方法院刑事判決　　　　　 100年度審訴字第3074號
公　訴　人　臺灣高雄地方法院檢察署檢察官
被　　　告　邱弘銘
上列被告因違反毒品危害防制條例案件，經檢察官提起公訴（10
0年度毒偵字第4782號），本院依簡式審判程序審理，判決如下
：
    主  文
邱弘銘施用第一級毒品，累犯，處有期徒刑壹年。
    事  實
一、邱弘銘前於民國94年間因施用毒品案件，經本院裁定送觀察
    、勒戒後，認無繼續施用毒品傾向，於94年12月7 日執行完
    畢釋放，並由臺灣高雄地方法院檢察署檢察官以94年度毒偵
    緝字第691號不起訴處分確定。又於觀察、勒戒執行完畢釋
    放後5年之內即95年間，再因施用毒品案件，經本院以95年
    訴字第2621號、第3903號判決，分別判處有期徒刑6月、9月
    確定，上開有期徒刑9月部分經減刑並與有期徒刑6月接續執
    行，於96年9月24日縮短刑期執行完畢。復於98年間因施用
    毒品案件，經本院以98年度審訴字第2457號判決處有期徒刑
    8月確定，甫於99年6月15日執行完畢。詎猶不知悔改，竟基
    於施用第一級毒品海洛因之犯意，於100年6月14日14、15時
    許，在高雄市路○區○○路附近，以將海洛因置入針筒內摻
    水稀釋後注射手臂靜脈血管之方式，施用海洛因1次。嗣於
    100年6月17日11時30分許，在高雄市路○區○○路高速公路
    橋上附近，為警攔查後發現其係列管毒品調驗人口，經徵得
    其同意採集尿液送驗，結果呈嗎啡陽性反應，始查悉上情。
二、案經高雄市政府警察局湖內分局報告臺灣高雄地方法院檢察
    署檢察官偵查起訴。
    理  由
一、本件被告邱弘銘犯係死刑、無期徒刑、最輕本刑為3年以上
    有期徒刑以外之罪，其於準備程序就前揭被訴事實為有罪之
    陳述，經告知簡式審判程序之旨，並聽取其與公訴人之意見
    後，本院認無不得或不宜改依簡式審判程序進行之處，合議
    庭爰裁定由受命法官獨任進行簡式審判程序，合先敘明。
二、上開事實，業據被告於警詢及本院審理時均坦承不諱，其於
    100年6月17日12時20分許為警所採取之尿液，經送請臺灣檢
    驗科技股份有限公司檢驗結果，確呈嗎啡陽性反應等情，有
    該公司100年7月6日濫用藥物檢驗報告（檢體編號：湖10020
    0號，報告編號：KH/2011/00000000）、高雄市政府警察局
    湖內分局一甲派出所查獲毒品案件嫌犯尿液對照表（檢體代
    號：湖100200號）各1份（警卷第5頁、第6頁）在卷可稽，
    足認被告任意性自白核與事實相符，應予信實。從而，本件
    事實明確，被告施用第一級毒品之犯行，應堪認定。
三、按毒品危害防制條例係於92年7月9日修正公布，並自93年1
    月9日施行，其中第20條、第23條將施用毒品之刑事處遇程
    序，區分為「初犯」、「5年內再犯」、「5年後再犯」，依
    其立法理由之說明：「初犯」，經觀察、勒戒或強制戒治後
    ，應為不起訴處分或不付審理之裁定，經觀察、勒戒或強制
    戒治執行完畢釋放後，「5年內再犯」者，因其再犯率甚高
    ，原實施之觀察、勒戒及強制戒治既已無法收其實效，爰依
    法追訴或裁定交付審理，至於經觀察、勒戒或強制戒治執行
    完畢釋放後，「5年後再犯」者，前所實施之觀察、勒戒或
    強制戒治已足以遮斷其施用毒品之毒癮，為期自新及協助其
    斷除毒癮，仍適用「初犯」規定，先經觀察、勒戒或強制戒
    治之程序。從而依修正後之規定，僅限於「初犯」及「5年
    後再犯」2種情形，始應先經觀察、勒戒或強制戒治程序，
    倘被告於5年內已再犯，經依法追訴處罰，縱其第3次（或第
    3次以上）再度施用毒品之時間，在初犯經觀察、勒戒或強
    制戒治執行完畢釋放5年以後，已不合於「5年後再犯」之規
    定，且因已於「5年內再犯」，顯見其再犯率甚高，原實施
    觀察、勒戒或強制戒治，已無法收其實效，即應依同條例第
    10條規定處罰（最高法院95年第7次刑事庭會議決議參照）
    。準此，本案被告施用毒品之犯罪時間，雖逾其94年12月7
    日觀察、勒戒執行完畢出所已逾5年以上，然被告既於觀察
    、勒戒執行完畢釋放後5年之內即95年、98年間，業因施用
    毒品案件，經本院判處有期徒刑確定，足認本件被告施用第
    一級毒品海洛因之犯行，即核與「5年後再犯」之情形有別
    。揆諸前揭決議之意旨，自無再經觀察、勒戒及強制戒治之
    必要，是檢察官提起本件公訴，於法有據，本院自應依法論
    科。
四、再按海洛因為毒品危害防制條例第2 條第2 項第1 款所規定
    之第一級毒品，依法不得持有、施用，是核被告所為，係犯
    毒品危害防制條例第10條第1 項之施用第一級毒品罪。其持
    有海洛因之低度行為，應為施用之高度行為所吸收，不另論
    罪。又被告前有犯罪事實欄所載之科刑及執行紀錄，此有臺
    灣高等法院被告前案紀錄表1份在卷可按，其於有期徒刑執
    行完畢後，5年內故意再犯本件有期徒刑以上之罪，為累犯
    ，應依刑法第47條第1項之規定，加重其刑。爰審酌被告屢
    犯施用毒品之犯行，足認其無法忍切戒毒，對毒品之依賴情
    形甚重，自制力不佳，且因施用毒品，不僅足以戕害其個人
    身心，更易滋生其他犯罪，惡化治安，損及公益，應予重懲
    而使被告暫與毒品之誘惑隔離，促其斷絕毒害，並考量其犯
    後坦承犯行，態度尚可，及犯罪動機、目的等一切情狀，量
    處如主文所示之刑，以資懲儆。
據上論斷，應依刑事訴訟法第273條之1第1項、第284條之1、第
299 條第1項前段，毒品危害防制條例第10條第1項，刑法第11條
前段、第47條第1項，判決如主文。
本案經檢察官陳孟皇到庭執行職務。
中    華    民    國    100    年   12    月    19   日
                  刑事第十庭  法  官  林勳煜
以上正本證明與原本無異。
如不服本判決應於收受送達後10日內向本院提出上訴書狀，並應
敘述具體理由；如未敘述上訴理由者，應於上訴期間屆滿後20日
內向本院補提理由書（均須按他造當事人之人數附繕本）「切勿
逕送上級法院」。
中    華    民    國   100    年    12    月    19    日
                              書記官  陳莉庭
附錄本判決論罪科刑法條：
毒品危害防制條例第10條第1項
施用第一級毒品者，處6月以上5年以下有期徒刑。